臺灣高雄地方法院刑事判決　100年度重訴緝字第3號
公　訴　人　臺灣高雄地方法院檢察署檢察官
被　　　告　馬家麟
選任辯護人　吳淑靜律師
上列被告因毒品危害防制條例案件，經檢察官提起公訴（97年度
偵字第11612 號、第19199號），本院判決如下：
    主  文
馬家麟共同販賣第一級毒品，累犯，處有期徒刑拾捌年，褫奪公
權捌年。扣案如附表一編號1 所示之物均沒收銷燬，如附表一編
號5 、附表二編號2 、3 所示之物均沒收。
    事  實
一、馬家麟前因違反肅清煙毒條例案件，經本院以82年度訴字第
    3997號判決處有期徒刑3 年確定（下稱第一案）；又因違反
    肅清煙毒條例等案件，經本院以83年度訴字第4094號判決處
    有期徒刑3 年4 月、4 月、3 月，定應執行刑為有期徒刑3
    年9 月，經臺灣高等法院高雄分院以84年度上訴字第1163號
    判決駁回上訴確定（下稱第二案）；復因違反麻醉藥品管理
    條例等案件，經本院以84年度易字第5480號判決處有期徒刑
    4 月確定（下稱第三案），嗣第二、三案經本院以85年度聲
    字第50號裁定定應執行刑為有期徒刑4 年確定，與第一案接
    續執行，於民國87年6 月5 日假釋出監；後馬家麟於假釋期
    間因違反保安處分執行法第74條之2 第1 、2 款之規定情節
    重大，上開假釋因而遭撤銷，應執行殘刑有期徒刑3 年7 月
    19日，於94年11月28日因縮刑期滿而執行完畢。
二、詎馬家麟仍不知悔改，明知海洛因係毒品危害防制條例第2
    條第1 項第1 款所規定之第一級毒品，不得持有、販賣，竟
    與胡根林【涉犯販賣第一級毒品部分，業經臺灣高等法院高
    雄分院以100 年度上更（一）字第1 號判決處有期徒刑11年
    】、真實姓名年籍不詳綽號「阿林仔」之成年男子、自稱「
    陳震千」之成年男子及綽號「阿平」之成年男子，共同基於
    販賣第一級毒品海洛因以牟利之犯意聯絡，先由「陳震千」
    於97年4 月17日前之不詳時間，以不詳代價，向真實姓名年
    籍不詳之成年人販入附表一編號1 、附表二編號1 所示之第
    一級毒品海洛因共6 包，再指示「阿平」於97年4 月9 日，
    將上開海洛因攜至胡根林位於臺北市○○區○○路109 巷9
    號3 樓之住處藏放，嗣「阿林仔」於97年4 月16日，與葉東
    波商定交付第一級毒品海洛因樣本供葉東波試貨，並指示馬
    家麟於同日夜間8 時30分許與葉東波在位於臺北市○○○路
    ○段之「天成飯店」門口前見面，再以不詳方式通知「陳震
    千」，由「陳震千」以電話通知胡根林，表示馬家麟將與其
    聯繫拿取先前寄放在其住處之第一級毒品海洛因，俟馬家麟
    抵達「天成飯店」與葉東波見面後，馬家麟即以其所有之門
    號0000000000號行動電話撥打胡根林所有之門號0000000000
    號行動電話，請胡根林攜帶上開部分海洛因至「天成飯店」
    門口供葉東波試貨，胡根林乃駕駛車牌號碼7D-875號營業用
    自小客車（下稱計程車）攜帶部分海洛因前往「天成飯店」
    門口會合，再由葉東波將該海洛因樣品攜回，供真實姓名年
    籍不詳綽號「阿忠」之成年男子試驗。
三、嗣葉東波與「阿忠」檢視欲交易之海洛因樣本後，認品質符
    合下游買家需求，葉東波即於翌日（97年4 月17日）以其所
    使用之門號0000000000號行動電話與「阿林仔」連繫約定購
    買第一級毒品海洛因2 包，並談妥由葉東波親自至臺北取貨
    ，葉東波乃與曾安邦、「阿忠」相約一同北上進行毒品交易
    。於97年4 月17日下午，葉東波與曾安邦、「阿忠」在臺灣
    高鐵臺南站會合後，即一同搭乘同日下午2 時17分發車之臺
    灣高鐵北上至臺北車站，於同日下午4 時許抵達臺北車站後
    ，由葉東波、曾安邦另行搭乘計程車前往臺北市景美捷運站
    與馬家麟見面取貨，「阿忠」則在臺北車站接應。同日下午
    4 時許，馬家麟依「阿林仔」之指示，前往臺北市景美捷運
    站與葉東波、曾安邦會合，並以其所有之門號0000000000號
    行動電話聯繫胡根林駕駛前開計程車至景美捷運站。俟胡根
    林抵達後，馬家麟、葉東波及曾安邦即搭乘胡根林所駕駛之
    上開計程車至胡根林位於臺北市○○區○○路109 巷9 號3
    樓住處樓下，由胡根林單獨上樓拿取如附表二編號1 所示之
    第一級毒品海洛因2 包，並以紙袋裝妥後返回車內交付與馬
    家麟，再由馬家麟將上開毒品交予當時坐在計程車後座之葉
    東波，經曾安邦主動拿取上開毒品檢視品質，確認無訛後予
    以收受而完成交易，馬家麟遂指示胡根林搭載葉東波、曾安
    邦返回臺北市景美捷運站，馬家麟、「阿林仔」、「陳震千
    」、「阿平」、胡根林因而完成第一級毒品海洛因之賣出行
    為。
四、嗣於97年4 月17日下午5 時25分許，胡根林駕駛上開計程車
    返回臺北市景美捷運站途中，在臺北市○○區○○路、景中
    路路口，為事先對葉東波所持用之上開門號進行通訊監察而
    前往埋伏之法務部調查局南部地區機動工作組（下稱南機組
    ）、行政院海岸巡防署（下稱海巡署）南部地區巡防局澎湖
    機動查緝隊等組成專案小組成員當場逮捕，並扣得前揭附表
    二編號1 所示之第一級毒品海洛因2 包、附表二編號2 、3
    所示胡根林、馬家麟所有供販賣毒品聯繫使用之行動電話各
    1 支，及與販賣毒品無關如附表二編號4 至8 所示之行動電
    話。又經胡根林同意搜索，於同日下午5 時30分許，在胡根
    林位於臺北市○○區○○路109 巷9 號3 樓住處，扣得如附
    表一編號1 所示之第一級毒品海洛因4 包及附表一編號2 至
    4 所示之現金，始悉上情。
五、案經海巡署南部地區巡防局澎湖機動查緝隊報告臺灣高雄地
    方法院檢察署檢察官偵查起訴。
    理  由
壹、程序方面
    按被告以外之人於審判外之言詞或書面陳述，除法律有規定
    者外，不得作為證據；被告以外之人於審判外之陳述，雖不
    符同法第159 條之1 至第159 條之4 之規定，但經當事人於
    審判程序同意作為證據，法院審酌該言詞陳述或書面陳述作
    成時之情況，認為適當者，亦得為證據，刑事訴訟法第159
    條第1 項、第159 條之5 第1 項分別定有明文。本判決所引
    用之傳聞證據，均經本院依法踐行調查證據程序，當事人於
    審判程序亦同意作為證據，本院審酌證據資料作成時之情況
    ，並無違法不當及證明力明顯過低之瑕疵，且無依法應排除
    其證據能力之情形，認以之作為證據應屬適當，故有證據能
    力。
貳、實體方面
一、本院之判斷：
  (一)上開犯罪事實，業據被告馬家麟於本院審理中坦承不諱，核
    與證人即同案被告胡根林、葉東波、曾安邦於調查局、偵查
    、審理中之證述、證人即員警蕭泓毅、郭明岳於審判中之證
    述大致相符，且有行政院海巡署南部地區巡防局搜索扣押筆
    錄、扣押物品清單各2 份、查獲現場照片15張、蒐證照片11
    張、通訊監察譯文、本院97年度聲監續字第195 號、97年度
    聲監續字第409 號通訊監察書各1 份在卷可稽（見警卷第28
    至35、62至65頁、偵一卷第28至73、155 至157 頁、偵二卷
    第13至16頁、院一卷第156 至158 頁反面），並有附表一、
    二所示之物扣案足憑；而扣案如附表一編號1 、附表二編號
    1 所示之粉末，經送法務部調查局鑑定結果，均含第一級毒
    品海洛因成分，合計淨重1386公克（空包裝總重14.63 公克
    ），純度94.78%，純質淨重1313.65 公克，有該局97年5 月
    29 日 調科壹字第097230 25390號濫用藥物實驗室鑑定書1
    紙在卷可憑（見偵一卷第136 頁），足認被告上開出於任意
    性之自白，與事實相符，堪以採信。
  (二)又政府為維護人民健康及社會秩序，對於非法販賣海洛因之
    行為查緝甚嚴，非可公然為之，況海洛因之價格昂貴，取得
    不易，凡為販賣之不法勾當者，茍無利可圖，應無甘冒查緝
    法辦重刑之危險，平白無端為該買賣之工作，是其販入之價
    格必較售出之價格低廉，而有從中賺取買賣差價牟利之意圖
    及事實，應屬合理之認定。本案被告與同案被告胡根林、真
    實姓名年籍不詳綽號「阿林仔」之成年男子、自稱「陳震千
    」之成年男子及綽號「阿平」之成年男子共同販售海洛因予
    葉東波、曾安邦及真實姓名年籍不詳綽號「阿忠」之成年男
    子，倘無利可得，豈會甘冒重刑之風險，故被告有販賣海洛
    因毒品營利之意圖，至為顯明。本案事證明確，被告犯行洵
    堪認定。
二、按行為後法律有變更者，適用行為時之法律，但行為後之法
    律有利於行為人者，適用最有利於行為人之法律，刑法第2
    條第1 項定有明文。查被告馬家麟行為後，毒品危害防制條
    例部分條文業於98年5 月20日修正公布，並於公布後6 個月
    即同年11月20日施行（參照臺灣高等法院暨所屬法院因應新
    修正毒品危害防制條例施行法律問題研討會研討結果），關
    於毒品危害防制條例第4 條第1 項販賣第一級毒品罪之法定
    本刑，修正前毒品危害防制條例第4 條第1 項規定「處死刑
    或無期徒刑；處無期徒刑者，得併科新臺幣1000萬元以下罰
    金。」，修正後條文則規定「處死刑或無期徒刑；處無期徒
    刑者，得併科新臺幣2000萬元以下罰金。」，而因被告於偵
    查中否認犯行，迄審理中始坦承，自無須比較修正後毒品危
    害防制條例第17條第2 項偵查及審判中均自白者，減輕其刑
    之規定。經比較修正前、後之規定，以修正前之毒品危害防
    制條例第4 條第1 項規定較有利於被告。
三、查海洛因係毒品危害防制條例第2 條第2 項第1 款所稱之第
    一級毒品，是核被告馬家麟所為，係犯修正前毒品危害防制
    條例第4 條第1 項之販賣第一級毒品罪。被告持有第一級毒
    品海洛因係為販賣，其持有之低度行為，應為販賣之高度行
    為所吸收，不另論罪。被告就上開犯行，與胡根林、真實姓
    名年籍不詳綽號「阿林仔」之成年男子、自稱「陳震千」之
    成年男子及綽號「阿平」之成年男子，具有犯意聯絡及行為
    分擔，應論以共同正犯。被告有如事實欄所載曾受有期徒刑
    之宣告及執行完畢乙節，有臺灣高等法院被告前案紀錄表1
    份在卷可參，被告於有期徒刑執行完畢後，5 年內故意再犯
    本案有期徒刑以上之罪，為累犯，惟販賣第一級毒品罪中，
    法定本刑為死刑、無期徒刑部分，依法不得加重其刑，故僅
    就法定本刑為罰金刑部分，依刑法第47條第1 項之規定，加
    重其刑。又按毒品危害防制條例制定之目的，係為防制毒品
    危害，維護國民身心健康，而有關販賣第一級毒品罪之法定
    刑則規定處以死刑或無期徒刑之重刑，然若未區分行為人販
    賣第一級毒品之數量、次數、獲利金額及所造成之危害，一
    律處以死刑或無期徒刑之重刑，恐導致情法失平之虞，自非
    罰當其罪刑事政策之目的，亦非阻絕毒害之唯一有效方法。
    查被告固販賣每包價值高達125 萬元之海洛因2 包予葉東波
    ，惟被告係受「小林仔」之指示連繫海洛因毒品之交付事宜
    ，並將上開海洛因2 包交付予葉東波，其在本件販賣毒品案
    件中尚非居於主導地位，復參以上開毒品適時為警查獲，尚
    未流入市面，並未造成實際危害，足認依其犯罪情節，縱處
    以法定最低刑度無期徒刑，衡以一般社會觀念，顯屬情輕法
    重，客觀上不無可憫之處，爰依刑法第59條規定，減輕其刑
    ，並就上開罰金刑加重部分，依法先加後減之。爰審酌被告
    不思以正當方式謀生，竟為獲取非法利益，明知海洛因對施
    用者之健康危害甚鉅，猶欲販售圖利，戕害他人身心健康，
    嚴重危害社會治安，惡性非輕，且本件被告販賣如附表二編
    號1 所示之海洛因2 包，數量龐大、純度甚高，價值並高達
    250 萬元，一旦流入市面，對於社會之危害甚鉅，惟念其犯
    後坦白承認犯行，態度尚可，並考量其在本件販賣毒品案件
    之分工、教育程度及家庭經濟狀況等一切情狀，量處如主文
    所示之刑。另依被告販賣第一級毒品海洛因之犯罪性質，認
    有褫奪公權之必要，爰諭知褫奪公權如主文所示。
四、沒收部分：
  (一)至扣案如附表一編號1 所示之第一級毒品海洛因4 包，為查
    獲之毒品，且為共同正犯「陳震千」、「阿平」所有供本案
    犯罪所用之物，應依毒品危害防制條例第18條規定，並本於
    共犯責任共同原則，在被告馬家麟所犯上開罪名項下宣告沒
    收銷燬。而扣案如附表二編號1 所示之第一級毒品海洛因2
    包，係被告因販賣而交付予葉東波後，在葉東波持有中，為
    南機組及海巡署南部地區巡防局澎湖機動查緝隊成員查獲，
    且業經臺灣高等法院高雄分院以100 年度上更（一）字第1
    號判決，在葉東波所犯販賣第一級毒品罪中宣告沒收，有上
    開判決書在卷可參，是該扣案之海洛因2 包自不得於本案宣
    告沒收銷燬（參見最高法院100 年度台上字第2393、790 、
    678 號判決）。另附表一編號5 所示包裝上開附表一編號1
    所示第一級毒品海洛因之包裝袋4 只，係共同被告「阿平」
    所有用於包裹毒品，具有防止毒品裸露、溢出及潮濕之功用
    ，並便於攜帶，為供販賣毒品所用之物，亦應依毒品危害防
    制條例第19條第1 項之規定，本於共同正犯責任共同原則，
    併予宣告沒收。
  (二)扣案如附表二編號2 所示之行動電話1 支，係共同被告胡根
    林所有供本案犯罪使用之物，附表二編號3 所示之行動電話
    1 支，其內SIM 卡門號係被告馬家麟借用其叔叔黃介山之名
    義所購買，實際上為被告馬家麟所有供聯繫本案販賣毒品事
    宜，業據被告及胡根林分別供陳在卷（見警卷第11、23頁、
    偵一卷第13頁），依共同正犯責任共同原則，自均應依毒品
    危害防制條例第19條第1 項之規定，於被告所犯罪名項下宣
    告沒收。另扣案附表二編號4 至8 所示之行動電話，均無證
    據證明係供被告或其共同正犯販賣毒品所用之物，爰不予宣
    告沒收。而扣案如附表一編號2 至4 所示之現金，係「阿平
    」於案發前即已交予同案被告胡根林保管，業據胡根林證述
    在卷（見警卷第9 頁反面至第10頁、偵一卷第81頁反面），
    證人葉東波於審理中並供稱本案交易價金尚未及交付即為警
    查獲（見偵一卷第132 頁、院二卷第177 至178 頁），本件
    亦查無其餘佐證足認上開扣案物為本案販賣第一級毒品海洛
    因之價金，是附表一編號2 至4 所示之現金均與本案無關，
    自無庸宣告沒收。
五、不另為無罪諭知部分：
  (一)公訴意旨略以：被告與同案被告胡根林、真實姓名年籍不詳
    綽號「阿平」之成年人及自稱「陳震千」之成年人均明知海
    洛因係毒品危害防制條例第2 條第1 項第1 款所規定之第一
    級毒品，不得持有、販賣，竟共同基於意圖營利而販賣第一
    級毒品之犯意聯絡，由「陳震千」將97年4 月17日夜間5 時
    25分前不詳時間，以不詳代價向真實姓名年籍不詳成年人販
    入之不詳數量第一級毒品海洛因交予綽號「阿平」販售，並
    由「阿平」販出，再於上開時間前之不詳時間，在不詳地點
    ，與真實姓名年籍不詳之成年人等人，以新加坡幣5 萬元及
    247 萬元之代價，販出不詳數量之第一級毒品海洛因，因認
    被告馬家麟此部分所為，亦與同案被告胡根林、「阿平」及
    「陳震千」共同涉犯毒品危害防制條例第4 條第1 項販賣第
    一級毒品罪嫌等語。
二、按被告未經審判證明有罪確定前，推定其為無罪；犯罪事實
    ，應依證據認定之，無證據不得認定犯罪事實。又不能證明
    被告犯罪或其行為不罰者，應諭知無罪之判決，刑事訴訟法
    第154 條、第301 條第1 項分別定有明文。次按事實之認定
    ，應憑證據，如未能發現相當證據，或證據不足以證明，自
    不能以推測或擬制之方法，為裁判基礎；且認定不利於被告
    之事實須依積極證據，苟積極證據不足為不利於被告事實之
    認定時，即應為有利於被告之認定；另認定犯罪事實所憑之
    證據，雖不以直接證據為限，間接證據亦包括在內，然而無
    論直接證據或間接證據，其為訴訟上之證明，須於通常一般
    之人均不致有所懷疑，而得確信其為真實之程度者，始得據
    為有罪之認定，倘其證明尚未達到此一程度，而有合理之懷
    疑存在而無從使事實審法院得有罪之確信時，即應由法院為
    諭知被告無罪之判決（最高法院40年台上字第86號、30年台
    上字第816 號、76年台上字第4986號分別著有判例參照）。
三、公訴意旨認被告馬家麟涉犯上揭販賣第一級毒品罪嫌，無非
    係以證人即同案被告胡根林於調查員詢問及偵查中之供詞，
    以及扣案如附表一編號1 所示之第一級毒品海洛因4 包、附
    表一編號2 至4 所示之現金為其論據。訊據被告馬家麟自始
    未承認有此部分所指販賣第一級毒品海洛因之犯行，辯稱：
    「陳震千」、「阿林仔」於本案查獲前，未曾要求伊從事販
    賣第一級毒品海洛因之行為（見院一卷第53頁）等語。經查
    ：
  (一)證人胡根林於偵查中固證稱附表一編號2 至4 所示之現金為
    綽號「阿平」等人之販毒所得，然其於偵查中亦證稱此係依
    其直覺判斷，否則「阿平」不可能有如此多錢等語（見偵一
    卷第81頁反面、91、114 頁），於原審審理中並證稱：伊未
    曾目擊「陳震千」、「阿平」販賣第一級毒品海洛因而取得
    上開金錢之過程，亦未曾聽聞渠等描述該販賣毒品之經過等
    語（見院一卷第33頁），顯見扣案附表一編號2 至4 所示現
    金為販毒所得，僅係證人胡根林個人主觀臆測之詞，自無法
    單憑其無客觀證據支持之猜測，遽認被告確有此部分販賣第
    一級毒品海洛因之犯行。又扣案如附表一編號1 所示之第一
    級毒品海洛因4 包及附表一編號2 至4 所示之現金，僅能證
    明在同案被告胡根林住處扣得上開海洛因及現金，尚無法以
    第一級毒品海洛因與現金一併扣案，即認該等現金係販賣毒
    品所得，並以此反推被告曾與胡根林、「陳震千」、「阿平
    」共同販出第一級毒品海洛因予真實姓名年籍不詳之成年人
    。
  (二)綜上所述，本件公訴人所為前開論據，其為訴訟上之證明，
    尚未達於通常一般人均不致有所懷疑，而得確信其為事實之
    程度；此外，復查無其他積極證據足資證明被告確有此部分
    販賣第一級毒品海洛因之犯行，被告犯罪自屬不能證明，揆
    諸首揭說明，自應為被告無罪之諭知。惟因公訴意旨認此部
    分與被告前揭經本院論罪科刑之部分，具有實質上一罪之關
    係，爰不另為無罪之諭知，附此敘明。
據上論斷，應依刑事訴訟法第299 條第1 項前段，修正前毒品危
害防制條例第4 條第1 項、修正後毒品危害防制條例第18條第1
項前段、第19條第1 項，刑法第2 條第1 項、第11條、第28 條
、第47條第1 項、第59條、第37條第2 項，判決如主文。
本案經檢察官陳筱茜到庭執行職務。
中    華    民    國  100     年    7     月    22    日
                刑事第十五庭  審判長法  官  莊珮君
                                    法  官  許勻睿
                                    法  官  吳佳樺
以上正本證明與原本無異。
如不服本判決應於收受送達後10日內向本院提出上訴書狀，並應
敘述具體理由；如未敘述上訴理由者，應於上訴期間屆滿後20日
內向本院補提理由書（均須按他造當事人之人數附繕本）「切勿
逕送上級法院」。
中    華    民    國  100     年    7     月    22    日
                                    書記官  陳恩慈
附錄論罪科刑之法條：
◎修正前毒品危害防制條例第4條
製造、運輸、販賣第一級毒品者，處死刑或無期徒刑；處無期徒
刑者，得併科新臺幣1000萬元以下罰金。
製造、運輸、販賣第二級毒品者，處無期徒刑或7 年以上有期徒
刑，得併科新臺幣700萬元以下罰金。
製造、運輸、販賣第三級毒品者，處5 年以上有期徒刑，得併科
新臺幣500萬元以下罰金。
製造、運輸、販賣第四級毒品者，處3 年以上10年以下有期徒刑
，得併科新臺幣300萬元以下罰金。
製造、運輸、販賣專供製造或施用毒品之器具者，處1 年以上7
年以下有期徒刑，得併科新臺幣100萬元以下罰金。
前5項之未遂犯罰之。
附表一（保管條字號：97年度院總管字第1419號）：
┌─────────────────────────────────────────────┐
│搜索扣押地點：臺北市○○區○○路109巷9號3樓                                               │
├──┬───────────┬──────────┬───────────┬───────┤
│編號│品名                  │數量                │備註                  │沒收與否      │
├──┼───────────┼──────────┼───────────┼───────┤
│1   │第一級毒品海洛因      │4包                 │法務部調查局保管（條碼│沒收銷燬      │
│    │（毛重分別為355.2 公克│                    │：000000000 ）        │              │
│    │260.9 公克、38.9公克、│                    │                      │              │
│    │38.9公克）            │                    │                      │              │
├──┼───────────┼──────────┼───────────┼───────┤
│2   │新臺幣（仟元紙鈔）    │2460張（共246 萬元）│未入庫                │不沒收        │
├──┼───────────┼──────────┼───────────┼───────┤
│3   │新臺幣（貳仟元紙鈔）  │5張（共1萬元）      │未入庫                │不沒收        │
├──┼───────────┼──────────┼───────────┼───────┤
│4   │新加坡幣（仟元紙鈔）  │50張（共5萬元）     │未入庫                │不沒收        │
├──┼───────────┼──────────┼───────────┼───────┤
│5   │包裝袋                │4只                 │                      │沒收          │
└──┴───────────┴──────────┴───────────┴───────┘
附表二（保管條字號：97年度院總管字第1419號）：
┌─────────────────────────────────────────────┐
│搜索扣押地點：臺北市○○區○○路與景中路口車牌號碼7D-875號計程車上                        │
├──┬────────────────┬─────┬───────────┬───────┤
│編號│品名                            │數量      │備註                  │沒收與否      │
├──┼────────────────┼─────┼───────────┼───────┤
│1   │第一級毒品海洛因（含包裝袋2只） │2包       │法務部調查局保管（條碼│不沒收        │
│    │（毛重均為355公克）             │          │：000000000 ）        │              │
├──┼────────────────┼─────┼───────────┼───────┤
│2   │棕色SONY牌門號0000000000號行動電│1支       │胡根林所有            │沒收          │
│    │話（序號：000000000000000 ，含  │          │                      │              │
│    │SIM 卡1 張）                    │          │                      │              │
├──┼────────────────┼─────┼───────────┼───────┤
│3   │淺藍色NOKIA 牌門號0000000000號行│1支       │馬家麟所有            │沒收          │
│    │動電話（序號：000000000000000 ，│          │                      │              │
│    │含SIM 卡1 張）                  │          │                      │              │
├──┼────────────────┼─────┼───────────┼───────┤
│4   │白灰色NOKIA 牌門號0000000000000 │1支       │馬家麟所有            │不沒收        │
│    │號行動電話（序號：00000000000000│          │                      │              │
│    │5 ，含SIM 卡1 張）              │          │                      │              │
├──┼────────────────┼─────┼───────────┼───────┤
│5   │黑色TECOM 牌門號0000000000號行動│1支       │馬家麟所有            │不沒收        │
│    │電話（序號：000000000000000 ，含│          │                      │              │
│    │SIM卡1張）                      │          │                      │              │
├──┼────────────────┼─────┼───────────┼───────┤
│6   │NOKIA 牌門號0000000000號行動電話│1支       │葉東波所有            │不沒收        │
│    │（序號：000000000000000 ，含SIM │          │                      │              │
│    │卡1張）                         │          │                      │              │
├──┼────────────────┼─────┼───────────┼───────┤
│7   │黑色SONY牌門號0000000000號行動電│1支       │曾安邦所持用          │不沒收        │
│    │話（序號：00000000000000000 ，含│          │                      │              │
│    │SIM卡1張）                      │          │                      │              │
├──┼────────────────┼─────┼───────────┼───────┤
│8   │SAMSUNG 牌門號0000000000號行動電│1支       │曾安邦所持用          │不沒收        │
│    │話（序號：0000000000000000 ，含 │          │                      │              │
│    │SIM 卡1 張）                    │          │                      │              │
└──┴────────────────┴─────┴───────────┴───────┘